最　高　行　政　法　院　裁　定　　　　　　　　　九十一年度裁字第一四二八號
　　抗　告　人　甲○○
　　相　對　人　臺北縣立深坑國民中學
　　代　表　人　乙○○
右抗告人因與相對人臺北縣立深坑國民中學間有關教育事務事件，對於中華民國九十
年十月二十四日臺北高等行政法院八十九年度訴字第三三一六號裁定提起抗告，本院
裁定如左︰
　　主  文
抗告駁回。
抗告訴訟費用由抗告人負擔。
　　理  由
一、按抗告法院認抗告為不合法或無理由者，應為駁回抗告之裁定，行政訴訟法第二
    百七十二條準用民事訴訟法第四百九十二條第一項定有明文。次按起訴不備其他
    要件者，行政法院應以裁定駁回之，行政訴訟法第一百零七條第一項第十款定有
    明文。又參酌司法院院字第二四三號及第二四六號之解釋，依公務人員考績法之
    記大過處分，並未改變公務員之身分關係，不直接影響人民服公職之權利，自不
    得提行政訴訟請求救濟。
二、查本件抗告人為台北縣深坑國民中學教師，因未經報准私自請事假前往政治大學
    教育研究所進修，台北縣政府於八十七年九月二十二日核處抗告人「申誡二次」
    ，相對人遂依「公立學校教職員成績考核辦法」第四條第一項第一款第八目之規
    定，評定抗告人八十七學年度考績為同辦法第四條第一項第二款，抗告人不服，
    提起申訴、再申訴，遞遭決定駁回，遂於原審提起行政訴訟。經原審認以抗告人
    係因未報准私自請事假進修，而遭申誡二次處分，八十七學年度成績考核雖經核
    為「晉本薪一級並給與半個月薪給總額之一次獎金」，惟未改變抗告人教師之身
    分關係，自不得提起行政訴訟。從而抗告人提起本件訴訟，於法不合，原裁定因
    予駁回。揆諸首揭說明，原裁定並無不合。抗告意旨仍執陳詞略稱：原裁定理由
    稱「申誡二次處分，年度成績考核．．．顯未改變原告（即抗告人）教師之身分
    關係，自不得提起行政訴訟。」抗告人對此本無意多所爭執；今之爭點乃在於現
    行「公立學校教職員成績考核辦法」之形式暨實質合法性問題。在「教育基本法
    」、「教師法」、「國民教育法」、「公務人員考績法」暨若干相關法律已符應
    時代潮流而相繼修訂公布或已多年之際，事涉全國公立中等以下學校教職員成績
    考核之規範依據竟率由舊章、違法因襲，此除應歸責立法怠惰之外，就掌有法案
    研修權責之行政機關而言，其知法、違法而不修法之作為更無行政善意之可言。
    故於此行政、立法機關俱皆無可期待之日，司法機關不啻為敦促行政權責單位克
    盡職責之最後防線；否則，適足以令行政機關視法律為無物，人民福祉亦將隨之
    喜惡而任其浮沈，此斷非法治國應有之景象。請求廢棄原裁定，更為適當裁定等
    語。其所涉係修法問題，惟本件尚不得提起行政訴訟，有如前述，是抗告意旨尚
    難認為有理由，應予駁回。
三、依行政訴訟法第二百七十二條、第一百零四條、民事訴訟法第四百九十二條第一
    項、第九十五條、第七十八條，裁定如主文。
中　　華　　民　　國　　九十一　　　年　　 十二 　　　月　　　五　　　　日
                    最 高 行 政 法 院  第 五 庭
                                審 判 長 法  官　　　徐　樹　海
                                         法  官      黃  璽  君
                                         法  官　　　鄭　淑　貞
                                         法  官　　　林　家　惠
                                         法  官　　　林　茂　權
右  正  本  證  明  與  原  本  無  異
　　　　　　　　　　　　　　　　　　　　 法院書記官　王  褔  瀛
中　　華　　民　　國　　九十一　　　年　　　十二　　　月　　　五　　　　日
